臺灣雲林地方法院民事裁定
111年度監宣字第111號
聲  請  人  許麗卿  
相  對  人  廖明通  


關  係  人  廖建清  
上列聲請人聲請監護宣告事件，本院裁定如下：
    主    文
宣告廖明通（男、民國00年00月00日生、身分證統一編號：Z000
000000號）為受監護宣告之人。
選定許麗卿（女、民國00年0月00日生、身分證統一編號：Z0000
00000號）為受監護宣告人之監護人。
指定廖建清（男、民國00年0月00日生、身分證統一編號：Z0000
00000號）為會同開具財產清冊之人。
聲請費用新臺幣壹仟元由受監護宣告之人負擔。
    理    由
一、聲請意旨略以：聲請人許麗卿、關係人廖建清分別為相對人
    之配偶、長子，相對人於民國110年3月11日因頸椎骨折併神
    經壓迫，致不能為意思表示或受意思表示，或不能辨識其意
    思表示之效果，為此聲請對其為監護之宣告，並指定聲請人
    許麗卿為相對人之監護人，暨指定關係人廖建清為會同開具
    財產清冊之人等語。
二、按對於因精神障礙或其他心智缺陷，致不能為意思表示或受
    意思表示，或不能辨識其意思表示之效果者，法院得因本人
    、配偶、四親等內之親屬、最近一年有同居事實之其他親屬
    、檢察官、主管機關、社會福利機構、輔助人、意定監護受
    任人或其他利害關係人之聲請，為監護之宣告。受監護宣告
    之人應置監護人；法院為監護之宣告時，應依職權就配偶、
    四親等內之親屬、最近一年有同居事實之其他親屬、主管機
    關、社會福利機構或其他適當之人選定一人或數人為監護人
    ，並同時指定會同開具財產清冊之人。法院為前項選定及指
    定前，得命主管機關或社會福利機構進行訪視，提出調查報
    告及建議。監護之聲請人或利害關係人亦得提出相關資料或
    證據，供法院斟酌。法院選定監護人時，應依受監護宣告之
    人之最佳利益，優先考量受監護宣告之人之意見，審酌一切
    情狀，並注意下列事項：㈠受監護宣告之人之身心狀態與生
    活及財產狀況。㈡受監護宣告之人與其配偶、子女或其他共
    同生活之人間之情感狀況。㈢監護人之職業、經歷、意見及
    其與受監護宣告之人之利害關係。㈣法人為監護人時，其事
    業之種類與內容，法人及其代表人與受監護宣告之人之利害
    關係，民法第14條第1項、第1110條、第1111條、第1111條
    之1分別定有明文。
三、經查，聲請人上開主張，業據其提出親屬系統表、戶籍謄本
    、彰化基督教醫療財團法人彰化基督教醫院(下稱彰化基督
    教醫院)診斷書等件為證。又依上開相對人彰化基督教醫院1
    11年4月25日診斷證明書記載，相對人因呼吸衰竭併呼吸器
    使用併缺氧性腦病變、心跳停止經心肺復甦術後、椎間盤突
    出、重度癱瘓等疾病，於110年3月16日從雲林基督教醫院轉
    入本院外科加護病房住院治療，於110年3月25日轉至呼吸照
    護病房，於110年4月20日轉至普通病房，於110年4月29日轉
    至慢性呼吸照護病房，目前意識不清，使用呼吸器，仍住院
    接受治療等情，顯示相對人屬病情嚴重之病人，有事實足認
    無訊問之必要，復據鑑定人即彰化基督教醫院王俸鋼醫師出
    具鑑定報告稱：相對人於鑑定時呈現臥床、昏睡的狀態，個
    人對外之反應完全無法針對刺激產生有意識或社交意義的反
    應，思考能力於鑑定時無法呈現特定的思考現象，自己行為
    之利害得失之意思能力部份，顯然無法做相關判斷，其與自
    身相關之一般事項的認知、判斷能力，顯示於鑑定時呈現完
    全喪失，其自我照顧能力、一般性日常生活事務處理能力部
    份，於鑑定時呈現完全喪失，相關之精神狀態在治療方面已
    臥床療養約2年，依鑑定時之醫療水準，其回復之可能性極
    低，幾近不可能回復，相對人呈現植物人狀態，且已經安養
    約2年，除了一般大腦認知功能完全喪失外，亦需要完全仰
    賴維生機器及他人照護，才能維持生命，建議應能給予監護
    宣告，由適當監護人給予照顧等語，有鑑定人出具之精神鑑
    定報告書在卷可稽，堪信聲請人之主張屬實。本院審酌上情
    ，認為相對人現已因頸椎骨折合併神經壓迫導致重度智能及
    言語障礙狀態，而無法表達其內心意思，日常生活起居均須
    他人協助照護，已達不能為意思表示或受意思表示，或不能
    辨識其意思表示效果之情狀，故聲請人聲請對相對人為監護
    之宣告為有理由，應予准許。
四、次查，聲請人許麗卿為受監護宣告人廖明通之配偶，而受監
    護宣告人之次子廖建文已歿，其最近親屬除聲請人外尚有長
    子即關係人廖建清、三子廖建國等情，有上開戶籍謄本、親
    屬系統表在卷可參。本院審酌上情，並考量聲請人及關係人
    廖建清分別為受監護宣告人之配偶、長子，各有意願擔任受
    監護宣告人之監護人及會同開具財產清冊之人，且受監護宣
    告人之三子廖建國對此亦表同意，有同意書1份在卷可按，
    是聲請人應有監護受監護宣告人之能力，並適於任之，本院
    認由聲請人許麗卿擔任監護人，及由關係人廖建清擔任會同
    開具財產清冊之人，符合受監護宣告人之最佳利益，爰依民
    法第1111條第1項之規定，分別選定許麗卿為受監護宣告人
    廖明通之監護人，及指定廖建清為會同開具財產清冊之人。
五、依家事事件法第164條第2項，裁定如主文。　　
中　　華　　民　　國　　111 　年　　8 　　月　　23　　日
                  家事法庭    法  官  黃瑞井            
以上正本係照原本作成。
如對本裁定抗告，須於裁定送達後10日之不變期間內，向本院提
出抗告狀，並繳納抗告費新臺幣1,000元。
中　　華　　民　　國　　111 　年　　8 　　月　　23　　日
                              書記官  顏錦清